【裁判字號】    89,易緝,629
【裁判日期】    891215
【裁判案由】    毒品危害防制條例
【裁判全文】
台灣台中地方法院刑事判決                        八十九年度易緝字第六二九號
    公  訴  人  臺灣臺中地方法院檢察署檢察官
    被      告  甲○○
右列被告因違反毒品危害防制條例案件，經檢察官提起公訴（八十八年度毒偵字第一
一二號）及移送併辦（八十八年度毒偵字第二０八六號、第二四六八號、八十九年度
毒偵字第七０六三號），本院判決如左：
    主  文
甲○○連續施用第二級毒品，累犯，處有期徒刑拾月。扣案之安非他命肆包（合計毛
重拾捌點伍公克）沒收銷燬之、吸食器貳組沒收。
    事  實
一、甲○○曾因違反麻醉藥品管理條例案件，經本院以八十六年度易字第五五００號
    判處有期徒刑四月，嗣經台灣高等法院台中分院以八十六年度上易字第三六三一
    號改判有期徒刑六月確定，於民國八十七年十月八日執行完畢。猶不知悔改，前
    因施用毒品案件，經本院以八十七年度毒聲字第一八四０號裁定送觀察、勒戒，
    認無繼續施用毒品傾向，由臺灣臺中地方法院檢察署檢察官以八十七年度偵字第
    一七五九九號為不起訴處分確定後；嗣又繼續施用毒品，經台灣雲林地方法院以
    八十八年度毒聲字第五三六號裁定再送觀察、勒戒後，認無繼續施用毒品傾向，
    再由臺灣雲林地方法院檢察署以八十八年度偵字第二五九三號為不起訴處分確定
    。詎甲○○明知安非他命已列為毒品危害防制條例第二條第二項第二款所稱之第
    二級毒品，竟基於施用毒品之概括犯意，自八十八年七月四日下午五時許起，至
    同年九月二十三日晚上八時許止，在台中縣后里鄉○○村○○路一五號住處，以
    將安非他命置於吸食器內，以火燒烤產生燻煙，再吸食該燻煙之方式，約每隔十
    日吸食安非他命一次，連續施用第二級毒品安非他命多次。復於八十九年十月七
    日晚上七時許及同年十一月一日晚上八時許，在台中縣潭子鄉○○路○段三六○
    巷二三號租屋處，亦以前開方式連續施用第二級毒品安非他命二次。嗣分別於八
    十八年七月五日晚上十一時許、同年八月二日晚上十時三十分許、同年九月二十
    四日晚上八時許及八十九年十一月二日晚上九時十分許，分別在台中縣后里鄉○
    ○路二三三巷一弄一五號、台中縣后里鄉○○村○○路一五號、台中縣潭子鄉○
    ○路潭子加工區前及台中縣潭子鄉○○路○段三六○巷二三號為警查獲，並合計
    扣得安非他命四包（合計毛重十八．五公克）及吸食器二組。
二、案經台中縣警察局和平分局報告臺灣臺中地方法院檢察署檢察官偵查起訴。
    理  由
一、訊據被告甲○○對於右揭施用第二級毒品之犯行坦承不諱，且被告於八十八年七
    月五日、同年八月二日、同年九月二十四日為警查獲時所採集之尿液，經送檢驗
    結果，均呈甲基安非他命陽性反應，有台中縣衛生局檢驗尿水報告書影本三紙附
    卷可考，復有上開安非他命四包（分別毛重０．六公克、０．九公克、０．六公
    克、十六．四公克，合計毛重十八．五公克）、吸食器二組扣案足稽，罪證明確
    ，被告犯行，洵堪認定。
二、核被告所為，係犯毒品危害防制條例第十條第二項之施用第二級毒品罪。併案之
    臺灣臺中地方法院檢察署八十八年度毒偵字第二０八六號、八十八年度毒偵字第
    二四六八號、八十九年度毒偵字第七０六三號甲○○施用第二級毒品部分，雖未
    經起訴，惟與本件起訴之甲○○施用第二級毒品犯行，有連續犯之裁判上一罪關
    係，本院自得併予審理。又被告甲○○前因施用毒品案件，經本院以八十七年度
    毒聲字第一八四０號裁定送觀察、勒戒，認無繼續施用毒品傾向，由台灣台中地
    方法院檢察署檢察官以八十七年度偵字第一七五九九號為不起訴處分確定後；嗣
    又繼續施用毒品，經台灣雲林地方法院以八十八年度毒聲字第五三六號裁定再送
    觀察、勒戒後，認無繼續施用毒品傾向，再由台灣雲林地方法院檢察署以八十八
    年度偵字第二五九三號為不起訴處分確定，此有上開不起訴處分書二紙及臺灣高
    等法院被告全國前案紀錄表一份在卷可稽。其再犯本件施用毒品之罪，係三犯毒
    品危害防制條例第十條之罪，不適用先行裁定送觀察、勒戒之規定，而應逕予論
    罪科刑，此觀毒品危害防制條例第二十條第三項前段規定自明。其施用前持有安
    非他命之低度行為，為其後施用之高度行為所吸收，不另論罪。又其先後多次施
    用第二級毒品安非他命之犯行，時間緊接，犯罪構成要件相同，顯係基於概括犯
    意反覆為之，應依連續犯之規定論以一罪，並加重其刑。再被告曾因違反麻醉藥
    品管理條例案件，經本院以八十六年度易字第五五００號判處有期徒刑四月，嗣
    經台灣高等法院台中分院以八十六年度上易字第三六三一號改判有期徒刑六月確
    定，於八十七年十月八日執行完畢後，五年以內再犯本件有期徒刑以上之罪，為
    累犯，應依刑法第四十七條規定加重其刑，並遞加重之。爰審酌被告前因施用毒
    品犯行，經二次觀察、勒戒後，猶故態復萌，再施用毒品安非他命不輟，無視於
    毒品對於自身健康之戕害及國家對於杜絕毒品犯罪之禁令，惡性非輕，然被告犯
    後尚知悔悟，本之煙毒犯罪人亦為「病人」考量，其施以長時間戒治處遇，與煙
    毒犯罪科以刑罰之「特別預防」機制，尚無不同等一切情狀，量處如主文所示之
    刑。扣案之安非他命四包（合計毛重約十八．五公克），為第二級毒品，不論屬
    於犯人與否，應依毒品危害防制條例第十八條第一項前段規定沒收銷燬之。另扣
    案之吸食器二組，為施用毒品安非他命所用之物，且為被告所有，業經其供明在
    卷，應依刑法第三十八條第一項第二款之規定宣告沒收。
三、另移送併辦之臺灣臺中地方法院檢察署八十九年度毒偵字第七０六三號案卷中，
    被告甲○○為警查獲時，持有第一級毒品海洛因一包，且被告於警訊中自承其自
    八十九年十月初起，在台中縣潭子鄉○○路○段三六０巷二三號租屋處，曾施用
    第一級毒品海洛因，是被告此部分之犯行，既未據起訴，且與本案無裁判上或實
    質上之一罪關係，應由檢察官就此部分犯行另行偵辦，附此敘明。
據上論斷，應依刑事訴訟法第二百九十九條第一項前段，毒品危害防制條例第十條第
二項、第十八條第一項前段、第二十條第三項前段、刑法第十一條前段、第五十六條
、第四十七條、第三十八條第一項第二款，判決如主文。
本案經檢察官蕭連森到庭執行職務。
中      華      民      國    八十九    年     十二     月     十五     日
                                      臺灣臺中地方法院刑事第四庭
                                          法  官  許 月 馨
右正本證明與原本無異。
如不服本判決，應於判決送達後十日內向本院提出上訴狀，上訴於臺灣高等法院臺中
分院( 須附繕本 )。
                                          書記官
中      華      民      國    八十九    年     十二     月     十五     日
附錄論罪科刑法條
毒品危害防制條例第十條第二項：
施用第二級毒品者，處三年以下有期徒刑。


司法院資訊處製作；財團法人民間司法改革基金會備份。
